【裁判字號】    89,交易,502
【裁判日期】    890831
【裁判案由】    公共危險
【裁判全文】
臺灣高雄地方法院刑事判決                        八十九年度交易字第五二號
    公  訴  人  臺灣高雄地方法院檢察署檢察官
    被      告  丙○○
    被      告  乙○○
右列被告因公共危險案件，經檢察官提起公訴（八十九年度偵字第五七九九號），本
院判決如左：
    主  文
丙○○服用酒類，不能安全駕駛動力交通工具而駕駛，處罰金參萬元，如役服勞役，
以參佰元折算壹日。
乙○○服用酒類，不能安全駕駛動力交通工具而駕駛，累犯，處罰金貳萬元，如役服
勞役，以參佰元折算壹日。
    事  實
一、丙○○於民國八十七年間因偽造文書案件，經臺灣板橋地方法院判處有期徒刑六
    月，緩刑五年確定；乙○○於八十三年、八十四年間，分別因違反肅清煙毒條例
    、麻醉藥品管理條例，經本院分別判處有期徒刑三年五月及六月確定，於八十七
    年十二月十五日縮刑期滿執行完畢，仍不知謹慎，均明知飲酒會導致無法安全駕
    駛汽車，丙○○竟於民國八十九年四月二十日凌晨三時許，在高雄市○○路與河
    南路口附近鴨肉攤飲用啤酒三大瓶，在服用酒類後其吐氣所含酒精濃度已達每公
    升一˙三○毫克之不能安全駕駛動力交通工具之狀況下，仍駕駛動力交通工具即
    車牌號碼ＺＣ─三七七號營業用小客車（即計程車），沿高雄市○○路由南往北
    方向行駛，於同日清晨五時二十五分許，行經自立路與河南路交岔路口前時，因
    酒醉而疏未注意汽車在分向線制線（即雙黃線）應遵行車道行駛，不得跨越他車
    道，竟在未進入交岔路口前之雙黃線上左轉，適有於八十九年四月二十日凌晨三
    時許，在高雄市○○路與六合路附近喪家處，飲用高梁酒四小杯之乙○○，在服
    用酒類後已有說話打結、站立不穩之不能安全駕駛動力交通工具之狀況下，仍駕
    駛動力交通工具即車牌號碼ＹＳ─七一二二號自用小客車行駛，於同日清晨五時
    二十五分許，沿河南路由北往南行至該處時，因酒醉而疏未注意丙○○所駕駛之
    營業用小客車正在左轉，造成乙○○所駕駛之自小客車車頭撞及丙○○所駕駛之
    營業用小客車右前車頭，嗣經警據報前往肇事現場處理而當場查獲。
二、案經雄市警察局新興分局報請臺灣高雄地方法院檢察署檢察官偵查起訴。
    理  由
一、訊據被告丙○○、乙○○固坦承於右揭時、地酒後駕車之事實坦承不諱，惟均辯
    稱：酒精濃度測試值應該沒那麼高，喝酒對其駕駛能力並無影響云云。經查，右
    揭事實，業據證人即到現場處理之警員甲○○於本院調查中結證稱：伊到現場時
    ，聞到很重的酒味，便主動用酒精測試儀器對被告二人測試，酒精測試值通常是
    二毫克以下，乙○○在吹氣測試時，因說話打結，有痰卡在管子裡，測試管一直
    吸收該酒氣，且乙○○所喝的酒酒精濃度較高，所以測試值才會那麼高，因當時
    聚集很多計程車司機，怕他們雙方爭執才未對乙○○重測，但乙○○測試時，站
    立不穩，說話會打結，有明顯酒醉狀態等語，顯見被告丙○○於肇事當時所作之
    酒精測試，並無影響酒精測試值錯誤之情事，其酒精測試值應係正確無訛；至被
    告乙○○所作之酒精測試，雖因有痰卡在測試管，致使該測試值有誤，惟被告乙
    ○○於肇事當時確有說話打結、站立不穩等明顯酒醉狀態，益見被告乙○○已達
    酒醉不能安全駕駛動力交通工具之狀態，至為顯然。被告所辯，顯係飾卸之詞，
    不足採信。
二、按刑法第一百八十五條之三規定所謂「不能安全駕駛」，係抽象危險犯，本不以
    發生具體危險為必要，而依醫學實驗證明所得經驗法則，人體呼氣若已達每公升
    ０．五五毫克以上，肇事率為一般正常人之十倍，已達不能安全駕車之標準，此
    經法務部八十八年五月十八日法八八檢字第００一六六九號函敘甚詳。又按當人
    飲酒後，若以呼氣酒精濃度測試器測得之呼氣濃度達到每公升零點五毫克時，反
    應較慢，感覺減低，將影響駕駛；達到每公升零點七五毫克時，思考與個性行為
    均會改變；達到每公升一點零毫克時，步態不穩，噁心嘔吐，精神混惑不清晰；
    達到每公升一點五毫克時，說話不清楚，感覺喪失，視力模糊；達到每公升二點
    零毫克時，體溫與血糖均降低，肌肉控制差，甚至會導致癲癇發作；達到每公升
    三點五毫克時，則已經神智不清，反射減低，甚至呼吸抑制，業據行政院國軍退
    除役官兵輔導委員會臺北榮民總醫院以民國八十八年八月五日（八八）北總內字
    第二六八六八號函示明確。而本件被告丙○○為警查獲時其吐氣所含酒精濃度已
    達每公升一點三○毫克，顯高於前揭標準值甚多，其發生肇事之危險性，亦高出
    一般人，依前揭說明，被告丙○○顯已因飲酒而不能安全駕駛動力交通工具無疑
    。雖被告乙○○於酒精測試時，因痰卡在測試管而導致測試值有誤，惟其在測試
    時已有站立不穩、說話打結等酒醉情形，已如前述，且參諸其所飲用之高梁酒酒
    精濃度值高達啤酒數倍及前開台北榮民總醫院之函示，被告乙○○為警查獲時其
    吐氣所含酒精濃度顯高於標準值甚多，況且其喝酒開車而肇事，被告乙○○亦顯
    已因飲酒而不能安全駕駛動力交通工具無疑。此外，並有被告為警查獲時所測試
    之酒精濃度測定值正本、高雄市政府警察局舉發違反道路交通管理事件通知單影
    本各二紙及肇事現場草圖一紙在卷足資佐證。本案事證明確，被告前開犯行，均
    堪認定。
三、核被告二人所為，均係犯刑法第一百八十五條之三之服用酒類不能安全駕駛動力
    交通工具而駕駛之罪。被告乙○○分別於八十三年、八十四年間，因違反肅清煙
    毒條例、麻醉藥品管理條例，經本院分別判處有期徒刑三年五月及六月確定，於
    八十七年十二月十五日縮短刑期執行完畢，此有臺灣高等法院被告全國前案紀錄
    表在卷可按，其前受有期徒刑執行完畢，於五年以內再犯本件最重有期徒刑以上
    之罪，為累犯，應依刑法第四十七條規定加重其刑。按酒精成分對人之意識能力
    具有不良影響，超量飲酒後會導致對週遭事務之辨識及反應能力較平常狀況薄弱
    ，因而酒後駕車在道路上行駛，對一般往來之公眾及駕駛人自身皆具有高度危險
    性，爰審酌被告二人均枉顧公眾行路安全，於服用酒類，已處於不能安全駕駛動
    力交通工具之狀態，仍駕駛車輛危害交通安全，及被告丙○○為營業用小客車駕
    駛人，理應更加謹慎小心，竟於飲酒後酒精濃度高達一˙三○毫克之狀態下，在
    市區行駛，且本件車禍之發生係因其違規左轉所致，惟顧及其在緩刑中已知所悔
    悟，及已與被告乙○○達成民事和解等一切情狀，分別量處如主文所示之刑，以
    資懲戒。
據上論斷，應依刑事訴訟法第二百九十九條第一項前段，刑法第一百八十五條之三、
第四十七條，第四十二條第二項，罰金罰鍰提高標準條例第二條，判決如主文。
本案經檢察官呂幸玲到庭執行職務。
中      華      民      國    八十九    年      八      月    三十一    日
                                  臺灣高雄地方法院交通法庭
                                      審判長法  官  李  嘉  興
                                            法  官  王  俊  隆
                                            法  官  廖  純  卿
右正本證明與原本無異。
如不服本判決，應於判決送達後十日內，向本院提出上訴狀。
                                            書記官  林  孝  聰
中      華      民      國    八十九    年      八      月    三十一    日
附錄本案論罪科刑法條全文：
刑法第一百八十五條之三。
服用毒品，麻醉藥品、酒類或其他相類之物，不能安全駕駛動力交通工具而駕駛者，
處一年以下有期徒刑、拘役或三萬元以下罰金。


司法院資訊處製作；財團法人民間司法改革基金會備份。
